【裁判字號】    92,訴,385
【裁判日期】    920522
【裁判案由】    毒品危害防制條例
【裁判全文】
臺灣彰化地方法院刑事判決                          九十二年度訴字第三八五號
    公  訴  人  臺灣彰化地方法院檢察署檢察官
    被      告  甲○○
右列被告因違反毒品危害防制條例案件，經檢察官提起公訴（九十二年度毒偵緝字第
二二號），本院判決如左：
    主      文
甲○○連續施用第一級毒品，累犯，處有期徒刑玖月，扣案之海洛因壹包（淨重零點
貳壹公克）沒收銷燬之，扣案之注射針筒壹支沒收；又連續施用第二級毒品，累犯，
處有期徒刑伍月。應執行有期徒刑壹年壹月，扣案之海洛因壹包（淨重零點貳壹公克
）沒收銷燬之，扣案之注射針筒壹支沒收。
    事      實
一、甲○○於民國八十六年間因違反麻醉藥品管理條例案件，經本院判處有期徒刑三
    月，得易科罰金確定，於八十七年二月二十四日易科罰金執行完畢。又曾因施用
    毒品案件，經觀察、勒戒後，認無繼續施用毒品之傾向，由台灣彰化地方法院檢
    察署檢察官於九十年八月十七日，以九十年度毒偵字第三二八七號為不起訴處分
    確定。仍不知悔改，復基於施用第一級毒品之概括犯意，自九十一年七月間起至
    九十二年一月底止，在彰化縣永靖鄉某朋友之住處，以針筒注射之方式，連續施
    用第一級毒品海洛因多次。另自九十一年八月二十三日前四日內某不詳時間起，
    至九十二年二月初某日止，在前述朋友之住處，以將甲基安非他命置於玻璃管點
    火燒烤成煙霧狀後再吸入體內之方式，連續施用第二級毒品甲基安非他命多次。
    嗣於九十一年八月二十三日二十一時三十分許，在彰化縣永靖鄉○○村○○路一
    ○二巷八號為警查獲，並扣得甲○○所有之毒品海洛因一包（淨重○‧二一公克
    ），及其所有供施用海洛因使用之注射針筒一支，並於在場友人詹柄柯身上亦查
    獲詹柄柯所有之注射針筒一支。警方於前述查獲之日採集甲○○尿液檢體送請化
    驗後，始查悉上情，而報請檢察官聲請本院以九十一年度毒聲字第二三五四號裁
    定，將甲○○移送台灣彰化看守所附設勒戒處所觀察、勒戒之結果，認為其有繼
    續施用毒品之傾向。
二、案經彰化縣警察局員林分局報請台灣彰化地方法院檢察署檢察官偵查起訴。
    理      由
一、訊據被告甲○○除對於施用甲基安非他命之起始日期有爭執（辯稱係九十一年十
    二月起才開始施用）外，對於右述施用海洛因及甲基安非他命之犯行，於本院審
    理中均坦承不諱，其自白施用海洛因之部分，與警方採尿送驗測得其「嗎啡（鴉
    片）類呈現陽性反應」之結果互合（按海洛因於人體代謝後呈現嗎啡類或鴉片類
    之反應），此有彰化縣衛生局煙毒尿液檢驗成績書一紙及各檢驗報告之姓名對照
    資料在卷可稽；又扣案之白色粉末一包經送鑑定之結果，確含有海洛因成分（淨
    重○‧二一公克），亦有法務部調查局鑑定通知書一紙附卷可憑，此外，並有被
    告承認其所有之注射針筒一支扣案足參，應認被告關於施用海洛因之自白與事實
    相符。又被告雖亦坦承連續施用甲基安非他命之犯行，惟辯稱是從九十一年十二
    月起才開始施用云云，惟按常人如未吸用甲基安非他命，其尿水應無甲基安非他
    命反應，倘有吸用者，約百分之七十於二十四小時內自尿中排出，約百分之九十
    於九十六小時自尿中排出，故推算吸用時間距採尿時間最長可能不會超過四日，
    此經行政院衛生署藥物食品檢驗局八十一年二月八日（八一）藥檢壹字第００一
一五六號函示甚明。查被告於九十一年八月二十三日為警查獲後採集之尿液檢體
    ，經彰化縣衛生局檢驗之結果，呈現甲基安非他命之陽性反應，此有前述煙毒尿
    液檢驗成績書附卷可憑，是依上開說明，足認被告於九十一年八月二十三日採尿
    前四日之時期內，應有施用第二級毒品甲基安非他命之犯行，其辯稱當時尚未施
    用甲基安非他命，後來才有施用云云，顯係記憶失誤所致，被告既已坦承有連續
    施用甲基安非他命之犯行，則由前揭證據顯示，被告此部分犯罪之期間應如事實
    欄所記載。再查：被告曾因施用毒品案件，經觀察、勒戒後，認無繼續施用毒品
    之傾向，由台灣彰化地方法院檢察署檢察官於九十年八月十七日，以九十年度毒
    偵字第三二八七號為不起訴處分確定；本次犯行查獲後，經檢察官聲請本院以九
    十一年度毒聲字第二三五四號裁定，將被告移送台灣彰化看守所附設勒戒處所觀
    察、勒戒之結果，認為其有繼續施用毒品之傾向等情，有前述不起訴處分書、台
    灣高等法院被告全國前案紀錄表、台灣彰化地方法院檢察署刑案資料查註紀錄表
    、本院九十一年度毒聲字第二三五四號裁定、台灣彰化看守所九十二年二月二十
    四日之函文（發文字號：彰所戒字第○九二○○○○四○八號）及隨函檢附之有
    無繼續施用毒品傾向名冊、證明書、評估標準紀錄表附卷可憑。綜上，本件事證
    明確，被告犯行堪以認定。
二、被告因施用毒品案件，由檢察官以無繼續施用傾向之理由為不起訴處分確定後，
    五年內再犯本件施用毒品案件，經評估有繼續施用毒品之傾向，核其所為，係犯
    毒品危害防制條例第十條第一項、第二項之施用第一、二級毒品罪。其施用第一
    、二級毒品而持有該毒品之低度行為，為施用毒品之高度行為所吸收，爰不另論
    罪。至被告多次施用第一、二級毒品之犯行，均時間緊接，犯罪構成要件亦均相
    同，顯各係基於概括之犯意反覆為之，俱為連續犯，應分別論以一罪並依法加重
    其刑。被告所犯上述二罪，犯意各別，行為互殊，應分論併罰。起訴書中雖僅記
    載被告於九十一年八月二十三日前三日內施用第一、二級毒品之犯行，而未論及
    其餘部分之犯行，惟其他部分與起訴書記載之部分，既有前述連續犯之裁判上一
    罪關係，基於審判不可分原則，本院自應併予審理。另查：被告於八十六年間因
    違反麻醉藥品管理條例案件，經本院判處有期徒刑三月，得易科罰金確定，於八
    十七年二月二十四日易科罰金執行完畢等情，有台灣高等法院被告全國前案紀錄
    表在卷可稽，其於有期徒刑執行完畢五年內，再犯本件有期徒刑以上之二罪，均
    為累犯，應依法各遞加重其刑。末審酌吸毒雖係自戕行為，惟對家庭及社會之負
    面影響甚大，且被告曾因違反麻醉藥品管制條例，歷經法院判刑確定且執行完畢
    ，又因施用毒品案件經檢察官不起訴處分確定，仍繼續施用毒品不輟，顯見其尚
    無禁絕毒品之決心，另參酌其坦承部分犯行之犯後態度等一切情狀，量處如主文
    所示之刑，並定其應執行之刑，以示懲戒。至警方查獲之海洛因一包（淨重○‧
    二一公克），被告自承係其所有而為警當場查獲之毒品，應依毒品危害防制條例
    第十八條第一項前段宣告沒收銷燬之，又扣案之注射針筒一支，被告供稱為其所
    有用以施用海洛因之物，爰依刑法第三十八條第一項第二款宣告沒收，另一支扣
    案之注射針筒，據被告稱為在場友人詹柄柯所有，亦未經起訴書記載作為認定被
    告犯罪之證據，爰不予宣告沒收，附此敘明。
據上論斷，應依刑事訴訟法第二百九十九條第一項前段，毒品危害防制條例第十條第
一項、第二項、第十八條第一項前段，刑法第十一條前段、第五十六條、第四十七條
、第五十一條第五款、第三十八條第一項第二款，判決如主文。
本案經檢察官江孟芝到庭執行職務。
中      華      民      國    九十二    年      五      月    二十二    日
                              台灣彰化地方法院刑事第三庭
                                          審判長法官   余   仕   明
                                          法      官   李   雅   俐
                                          法      官   黃   玉   齡
右正本證明與原本無異。
如不服本判決，應於判決送達後十日內向本院提出上訴狀( 須附繕本 )。
                                          法院書記官   許   騰   云
中      華      民      國    九十二    年      五      月    二十三    日
毒品危害防制條例第十條第一項、第二項
施用第一級毒品者，處六月以上五年以下有期徒刑。
施用第二級毒品者，處三年以下有期徒刑。


司法院資訊處製作；財團法人民間司法改革基金會備份。
